# 子公司将资产无偿转给母公司的账务处理。

提问人：依然特雷西 0829 时间：2017-02-09 16:01:13
子公司出资建造了一个建筑，建完后，转给了母公司。母公司是要当利润分配做会计处理，还是怎么处理？

回答人：chenyiwei
在母公司的个别报表层面，母公司应按照该资产在子公司报表层面的原账面价值，借记固定资产或投资性房地产等科目（根据持有意图而定），贷记对该子公司的长期股权投资成本。如果其账面价值大于对该子公司的长期股权投资成本的，超过部分视同利润分配，贷记投资收益。